臺灣臺南地方法院刑事判決　　　　　　　　　　　　　　九十一年度易字第六六號
　　公　訴　人　臺灣台南地方法院檢察署檢察官
　　被　　　告　乙○○
右列被告因毒品危害防制條例案件，經檢察官提起公訴（九十年度偵字第六五五二號
），本院判決如左：
    主  文
乙○○持有第二級毒品，處有期徒刑月，如易科罰金，以參佰元折算壹日。
扣案第二級毒品安非他命壹小包（淨重零點零伍公克、包裝重零點肆壹公克）、玻璃
吸食器壹組（內含安非他命殘渣）沒收銷燬之。
    事  實
一、乙○○於民國（下同）九十年五月十日下午四時四十分許，在其台南縣關廟鄉深
    坑村五十三之一號住處房間內，持有第二級毒品安非他命壹小包（淨重○．○五
    公克、包裝重○．四一公克）、內含安非他命殘渣之玻璃吸食器一組，經警依據
    民眾報案檢舉，持台灣台南地方法院檢察署檢察官簽發之搜索票前往上址搜索後
    查獲。
二、案經台南縣警察局歸仁分局報請台灣台南地方法院檢察署檢察官偵查起訴。
    理  由
一、訊據被告乙○○矢口否認右揭犯行，辯稱：伊根本不知有毒品藏放於伊住處房間
    內，也不知道是何人將上開物品放置該處，而警方搜索之房間，原先係伊弟陳永
    峰在使用，待伊弟因故去世後，伊才搬入該房間居住，但從未翻動整理過，更無
    論伊經常外出不在家裡，而伊友人復經常在伊住處進出，故該等物品自非伊所有
    云云。經查：
    （一）本件係警方根據民眾報案檢舉得知被告可能施用第二級毒品之情，遂於九
          十年五月七日向台灣台南地方法院檢察署檢察官申請搜索票，隨後執行搜
          索之三位警員即於九十年五月十日下午四時四十分許至其位於台南縣關廟
          鄉深坑村五十三之一號住處，惟被告當時並未在家，但有二位自稱係被告
          友人之甲○○、黃清泉等人在其房內，嗣後執行搜索之警員即在彼二位在
          場人之見證下，在被告房間內搜獲白色結晶狀一包（置放於書架最上層的
          電話機下方）、玻璃吸食器一組（置放於電視機後方）等物之事實，業據
          證人甲○○、黃清泉於警訊、檢察官偵訊及本院審理時證述明確（見警訊
          卷證人之偵訊筆錄、偵查卷第二八頁背面、本院九十一年一月二十二日審
          判筆錄），並有搜索票、搜索扣押證明筆錄、現場照片四張及扣案之白色
          結晶狀一包、玻璃吸食器一組等物在卷可證，而前開扣案物品經送法務部
          調查局、內政部警政署刑事警察局檢驗結果，其中結晶物認屬甲基安非他
          命，而玻璃吸食器內則驗出含有甲基安非他命成份等情，亦有上開機關分
          別出具之檢驗通知書二份附卷可佐。抑且，被告復始終坦認該處確為伊個
          人所使用之房間，此亦核與證人甲○○之證述情節相符（見警卷證人之偵
          訊筆錄），是此，前開扣案毒品既在被告個人私密使用之空間內予以查獲
          ，則該等物品即可推定係屬被告所有，並為其持有當中。
    （二）雖被告辯稱該房間原係伊弟陳永峰所使用，伊弟去世後才搬入居住，但伊
          平日在外工作，很少在家，且伊友人經常在伊住處進出，故該等毒品非必
          為伊所有云云，惟查，被告於本院審理時亦供稱：伊弟陳永峰自八十年初
          即外出北上工作，後來雖回到家中住了短暫時間，但八十六、八十七年間
          又再度北返，直到八十九年間在北部自殺身亡，伊家人經警方通知才知其
          死亡，據警方說法，伊弟似因負債過多，無法清償，才走上絕路等語（見
          本院九十一年四月二十四日審判筆錄），則縱認上開房間先前係被告之弟
          所使用，然其弟使用期間甚短，絕大多數活動地點均在北部，如其弟果有
          施用毒品慣行，焉有將其施用毒品任意擺放在非其親身得以監控管理之住
          所？更毋論從搜索現場拍攝之查獲玻璃吸食器照片觀之，該玻璃吸食器亦
          非滿載灰塵或汙垢，甚且足以清晰看出玻璃之透明度，此顯非自八十七年
          以降即未曾經人碰觸過之物品！其次，在場證人甲○○、黃清泉均堅決否
          認上開毒品係渠等所有，縱若上開毒品如係被告友人所有，然彼等持有毒
          品進入非己所有之空間，其用意應係渠與房間主人具有足夠之熟識，而得
          以提供該等隱蔽空間供渠等施用毒品，但經警對證人甲○○、黃清泉等二
          人採尿送驗結果，彼二人尿液檢驗均無毒品反應等情，有卷附台南縣警察
          局歸仁分局傳送之證人尿液送驗名冊、台南縣衛生局出具之尿液檢驗成績
          書各一份可證，則證人甲○○、黃清泉等二人前往被告住處既非為施用毒
          品，從而上開毒品即難認係證人帶往被告住處以便吸食之用；再者，警方
          於右揭時地前往搜索時，僅有證人甲○○等二人在場，經警對渠質問被告
          去向時，彼係向警員供稱被告係對渠等告知要暫時外出挖竹筍云云，惟經
          執行搜索警員於現場等候至當日深夜十時許，仍未見被告返家，待被告於
          相隔十八日後前往警局應訊，為警詢問搜索當日何以未曾返家時，其卻供
          稱：因伊出門後接到上工電話，就前往南投縣工作兩星期，之後才返家云
          云（見警訊卷被告之偵訊筆錄），依此，被告於警員搜索前甫離家暫時外
          出，但卻於警員前來搜索時突生遠行計畫，已顯有蹊蹺，然姑不論被告突
          然遠行目的為何，至少被告於警員搜索前不久仍在其住處房內接待其二位
          友人（並見證彼二人並未攜帶任何物品進入其房間，亦見警訊卷被告之偵
          訊筆錄），否則被告如未在家，其友人又如何貿然造訪並逗留其住處？綜
          前觀之，警方自上開房間內所搜獲之毒品，顯非被告之弟陳永峰或其友人
          甲○○、黃清泉等人所持用，參以前開房間既係被告一人平日居住使用，
          則前開搜獲毒品即足以排除非被告所持有之可能性。乃被告於本院審理時
          另以前詞置辯，純係事後卸責之詞，要無足取信。準此，本件事證已臻明
          確，被告犯行堪以認定，自應依法論科。
二、按安非他命係屬第二級毒品，毒品危害防制條例第二條第一項第二款定有明文。
    被告乙○○持有第二級毒品安非他命，核其所為，係犯毒品危害防制條例第十一
    條第二項之罪。至公訴意旨認被告持有玻璃吸食器部分，係另構成毒品危害防制
    條例第十一條第三項之持有專供施用毒品之器具罪云云，惟公訴人既未認定被告
    有施用第二級毒品之犯行，則上開玻璃吸食器即非被告專供施用毒品之器具，而
    公訴人復未說明該項玻璃吸食器除供施用毒品外，並無法供作其他利用可能，則
    該玻璃吸食器是否即屬專供施用毒品之器具，顯不足證明，惟公訴人認被告此部
    分所涉罪嫌與其前揭持有第二級毒品行為具有裁判上一罪之牽連關係，爰不另為
    無罪之諭知。爰審酌被告之品行、犯罪之動機、目的、手段及犯罪後飾詞否認等
    一切情狀，量處如主文所示之刑，並諭知易科罰金之折算標準，以資懲儆。另扣
    案安非他命一小包（淨重○．○五公克、包裝重○．四一公克）屬第二級毒品，
    至扣案之玻璃吸食器一組則因含有安非他命殘渣而與毒品無法分離，自均屬違禁
    物，應併依同條例第十八條第一項前段規定宣告沒收銷燬之。
據上論結，應依刑事訴訟法第二百九十九條第一項前段，毒品危害防制條例第十一條
第二項、第十八條第一項前段，刑法第十一條前段、第四十一條第一項前段，罰金罰
鍰提高標準條例第二條，判決如主文。
中      華      民      國    九十一    年      五      月      八      日
                                  臺灣臺南地方法院刑事第二庭
                                          法  官  林彥君
右正本證明與原本無異。
如不服本判決，應於判決送達後十日內，向本院提出上訴狀。
                                          書記官  黃傳鈞
中      華      民      國    九十一    年      五      月      八      日
附錄本案論罪科刑法條全文
毒品危害防制條例第十一條第二項：
  持有第二級毒品者，處二年以下有期徒刑、拘役或新臺幣三萬元以下罰金。
